臺灣新竹地方法院刑事判決
110年度金訴字第290號
公  訴  人  臺灣新竹地方檢察署檢察官
被      告  呂美來



上列被告因違反洗錢防制法等案件，經檢察官提起公訴（110年
度偵字第956號、第3998號、第5185號、第5326號、第7812號）
，本院依簡式審判程序判決如下：
    主  文
甲○○幫助犯洗錢防制法第十四條第一項之洗錢罪，處有期徒刑參
月，併科罰金新臺幣壹萬元，罰金如易服勞役，以新臺幣壹仟元
折算壹日。
    事實及理由
一、本件犯罪事實及證據，除犯罪事實欄一、第1至5行應更正「
    甲○○明知一般人無故取得他人金融帳戶使用之行徑常與財產
    犯罪之需要密切相關，且取得他人帳戶資料之目的在於方便
    取得贓款及掩飾犯行不易遭人追查，竟基於對提供帳戶予他
    人使用，他人若持以犯罪亦無違反其本意之不確定幫助詐欺
    犯意與幫助掩飾詐欺取財所得去向之洗錢犯意，依…」、第1
    4行應更正「…於同年10月8日至10月13日間某日，在不詳地
    點…」；證據並所犯法條欄應補充「被告於本院審理時之自
    白；證人丙○○、戊○○、丁○○、乙○○、己○○分別於警詢時之證
    述、證人己○○之受理詐騙帳戶通報警示簡便格式表」，另起
    訴書附表誤載之處，業經本院更正，詳如本件附表所示外，
    餘均引用檢察官起訴書之記載（如附件）。
二、論罪科刑
（一）核被告甲○○所為，係犯刑法第339條第1項、第30條第1項
      前段之幫助詐欺取財罪、洗錢防制法第14條第1項、刑法
      第30條第1項前段之幫助洗錢罪。又被告以一幫助行為，
      提供前開帳戶，為單純之一幫助行為，其幫助不詳詐欺者
      分別詐取證人丙○○、戊○○、丁○○、乙○○、己○○之財物，屬
      一次幫助行為而同時侵害數被害人之財產法益，為想像競
      合犯，依刑法第55條之規定，應僅成立1次幫助犯罪行為
      。再被告係以一行為而觸犯上開2罪名，為想像競合犯，
      應依刑法第55條之規定，從一重論以幫助洗錢罪。
（二）減輕事由：
　　1.幫助犯
　　　被告幫助他人洗錢犯行，為幫助犯，應依刑法第30條第2
      項規定，按正犯之刑減輕之。
　  2.洗錢防制法第16條第2項之減刑事由
　　　按洗錢防制法第16條第2項規定：「犯前二條之罪，在偵
      查或審判中自白者，減輕其刑」。查被告就上開幫助洗錢
      之犯行，於本院訊問時自白，本院認符合洗錢防制法第16
      條第2項之規定，應依法遞減輕其刑。
（三）爰審酌被告明知近年來國內多有詐欺犯案，均係使用人頭
      帳戶以作為收受不法所得款項之手段，竟仍為幫助他人詐
      欺、幫助掩飾詐欺取財所得去向之洗錢犯行，供詐欺犯取
      得所騙之財物，助長詐欺惡行，對於社會秩序之擾亂不言
      而喻，惟念被告犯後坦承犯行，態度尚可，復考量本件被
      害人遭詐騙之金額，兼衡其犯罪之動機、目的、手段、品
      行、生活狀況（警詢自陳家庭經濟狀況為勉持）、智識程
      度為國中肄業等一切情狀，量處如主文所示之刑，並就罰
      金部分諭知易服勞役之折算標準，以資懲儆。
據上論斷，應依刑事訴訟法第273條之1第1項、第299條第1項前
段、第310條之2、第454條第2項，判決如主文。
本案經檢察官林佳穎提起公訴，檢察官葉益發到庭執行職務。
中　　華　　民　　國　　110 　年　　12　　月　　10　　日
                  刑事第七庭  法　官  王子謙
以上正本證明與原本無異。
如不服本判決應於收受本判決後20日內向本院提出上訴書狀，上
訴書狀應敘述具體理由。上訴書狀未敘述上訴理由者，應於上訴
期間屆滿後20日內補提理由書狀於本院（均須按他造當事人之人
數附繕本）「切勿逕送上級法院」。
中　　華　　民　　國　　110 　年　　12　　月　　10　　日
                              書記官  廖宜君  
附錄本案論罪科刑法條全文：
洗錢防制法第14條
有第二條各款所列洗錢行為者，處七年以下有期徒刑，併科新臺
幣五百萬元以下罰金。
前項之未遂犯罰之。
前二項情形，不得科以超過其特定犯罪所定最重本刑之刑。

刑法第339條
意圖為自己或第三人不法之所有，以詐術使人將本人或第三人之
物交付者，處五年以下有期徒刑、拘役或科或併科五十萬元以下
罰金。
以前項方法得財產上不法之利益或使第三人得之者，亦同。
前二項之未遂犯罰之。

附表：
編號 被害人 施用詐術之方式 匯款時間及金額 1 丙○○ 於109年10月初某日，以藉由投資解除債務之名義，誘騙丙○○匯款至指定銀行帳戶。 109年10月13日晚上6時8分許，匯款2萬元至國泰世華帳戶2。 2 戊○○ 於109年10月10日下午3時許，向戊○○邀約進行性交易，誘騙戊○○匯款至指定銀行帳戶進行儲值。 109年10月13日下午5時許，匯款3萬元至國泰世華帳戶2。 3 丁○○ 於109年10月12日某時許，以應徵工作之名義，誘騙丁○○匯款至指定銀行帳戶進行儲值。 109年10月13日下午5時47分許，匯款3萬元至國泰世華帳戶2。 4 乙○○ 於109年10月13日某時許，以介紹投資機會之名義，誘騙乙○○匯款至指定銀行帳戶。 109年10月13日晚上6時42分許，匯款2萬元至國泰世華帳戶2。 5 己○○ 於109年10月6日下午5時許，以彩票投資之名義，誘騙己○○匯款至指定銀行帳戶。 109年10月13日晚上6時40分許，匯款2萬元至國泰世華帳戶2。 
（附件）